臺灣基隆地方法院刑事判決　　　　　　　　　　　　　　九十三年度易字第二九號
　　公　訴　人　臺灣基隆地方法院檢察署檢察官
　　被　　　告　甲○○　男　三.
右列被告因違反毒品危害防制條例案件，經檢察官提起公訴（九十二年度毒偵字第一
三二０號），本院合議庭裁定由受命法官獨任進行簡式審判程序，茲判決如左：
    主  文
甲○○施用第二級毒品，累犯，處有期徒刑柒月。
    事  實
一、甲○○前因違反毒品危害防制條例案件，經法院分別判處有期徒刑三月及六月，
    並定應執行刑八月確定，於九十一年三月十二日執行完畢；又因施用第二級毒品
    安非他命，先後二次經觀察、勒戒後，均認無繼續施用毒品之傾向，業經台灣基
    隆地方法院檢察署檢察官分別於八十八年五月三十一日、八十八年九月六日，以
    八十八年度偵字第三一七三號、八十八年度毒偵字第二五三號為不起訴處分確定
    ；復因施用第二級毒品安非他命，經送強制戒治，並經台灣基隆地方法院檢察署
    檢察官聲請簡易判決處刑，嗣經本院於八十九年五月二十六日，以八十九年基簡
    字第三六八號判決判處有期徒刑六月確定（已執行完畢）。仍不思悔改，復於九
    十二年十一月四日，在基隆市○○區○○街九十九號五樓住處，施用第二級毒品
    安非他命一次。嗣為警於九十二年十一月六日下午四時許，在基隆市○○街四巷
    三十九號持法官核發之搜索票，因同在現場而查獲。
二、案經基隆市警察局第三分局報請台灣基隆地方法院檢察署檢察官偵查起訴。
    理  由
一、本件被告甲○○所犯者非為死刑、無期徒刑、最輕本刑為三年以上有期徒刑之罪
    或高等法院管轄第一審案件，其於準備程序進行中，先就被訴事實為有罪之陳述
    ，經告知其簡式審判程序之旨，並聽取公訴人之意見後，本院依刑事訴訟法第二
    百七十三條之一第一項之規定，裁定由受命法官獨任進行簡式審判程序，合先敘
    明。
二、右開事實，業經被告甲○○自白不諱，且其為警查獲後，經警員採集其之尿液送
    檢驗結果，呈安非他命陽性之事實，此有基隆市衛生局基衛檢字第０九二００一
    六七六五號檢驗成績書乙紙附卷可稽，被告自白施用毒品之事實顯與事實相符。
    又被告前因施用毒品案件，先後二次經觀察、勒戒後，均認無繼續施用毒品之傾
    向，業經台灣基隆地方法院檢察署檢察官分別於八十八年五月三十一日、八十八
    年九月六日，以八十八年度偵字第三一七三號、八十八年度毒偵字第二五三號為
    不起訴處分確定；復因施用第二級毒品安非他命，經送強制戒治，並經台灣基隆
    地方法院檢察署檢察官聲請簡易判決處刑，嗣經本院於八十九年五月二十六日，
    以八十九年基簡字第三六八號判決判處有期徒刑六月確定（已執行完畢）等情，
    有台灣高等法院被告全國前案紀錄表附卷可證。本件事證明確，被告施用毒品犯
    行，洵堪認定。
三、按毒品危害防制條例業於九十二年六月六日修正，並於同年七月九日公布，依修
    正公布後同條例第二十六條規定，應自九十三年一月九日起開始施行，準此，修
    正前毒品危害防制條例業已於九十三年一月九日廢止；而修正後毒品危害防制條
    例第三十五條第一項第三款規定：「於中華民國九十二年六月六日本條例修正施
    行前繫屬之施用毒品案件，於修正施行後，適用修正後之規定，並依下列方式處
    理：：：三審判中之案件，由法院依修正後規定處理之」，同條第二項復規定：
    「前項情形，依修正前之規定有利於行為人者，適用最有利於行為人之法律」。
    查修正前毒品危害防制條例及修正後毒品危害防制條例，就被告經觀察、勒戒及
    強制戒治執行完畢而由檢察官為不起訴處分以後，五年以內三犯（以上）施用毒
    品之罪名者，均規定須由檢察官向法院提起公訴，故在此情形無論依修正前或修
    正後毒品危害防制條例之規定，其訴追處罰之條件並無不同。茲本案係繫屬於舊
    法時代，裁判於新法時代，且適用修正後毒品危害防制條例之結果，其訴追處罰
    條件對本案被告而言，並無較適用修正前毒品危害防制條例更為不利之情形。從
    而，被告經觀察、勒戒及強制戒治執行完畢後，五年以內三犯（以上）施用毒品
    之犯行，自應依修正後毒品危害防制條例第三十五條第一項第三款、第二十三條
    第二項之規定，加以起訴判刑；又修正後毒品危害防制條例第十條第二項之規定
    ，較之修正前毒品危害防制條例第十條第二項之規定而言，其構成要件及刑度均
    未發生變動。從而，本案適用修正後毒品危害防制條例第十條第二項規定之結果
    ，對被告並無更為不利之情形，核其所為，係犯修正後毒品危害防制條例第十條
    第二項施用第二級毒品之罪。又查，被告前因違反毒品危害防制條例案件，經法
    院於分別判處有期徒刑三月及六月，並定應執行刑八月確定，於九十一年三月十
    二日執行完畢，有臺灣高等法院被告全國前案紀錄表在卷可按，其於有期徒行執
    行完畢後，五年以內再犯本件最重本刑為有期徒刑以上之罪，為累犯，應依刑法
    第四十七條之規定加重其刑。爰審酌被告前有多次施用第二級毒品前科，已如前
    述，竟仍不知悔改而續為施用毒品，惡性非輕，惟審酌所犯施用毒品之犯罪係戕
    害自身健康之行為，於他人尚不致造成損害及被告事後坦承犯行之態度等一切情
    狀，量處如主文所示之刑，以示懲儆。
四、據上論斷，應依刑事訴訟法第二百七十三條之一第一項、第二百九十九條第一項
    前段，毒品危害防制條例第第十條第二項、第二十三條第二項，刑法第十一條前
    段、第四十七條，判決如主文。
本案經檢察官張介欽到庭執行職務。
中　　　華　　　民　　　國　　九十三　　年　　　五　　　月　　　七　　　日
                                臺灣基隆地方法院刑事第二庭
                                        法      官  齊　潔
右正本證明與原本無異。
對於本件判決如有不服，應於收受送達後十日內，向本院提出上訴書狀，上訴於臺灣
高等法院，並按他造當事人之人數附具繕本。
                                        書　記　官  莊國南
中　　　華　　　民　　　國　　九十三　　年　　　五　　　月　　十一　　　日
附錄論罪法條：
毒品危害防制條例第十條第二項：
施用第二級毒品者，處三年以下有期徒刑。
